【裁判字號】    92,上易,1423
【裁判日期】    920624
【裁判案由】    傷害
【裁判全文】
臺灣高等法院刑事判決                          九十二年度上易字第一四二三號
    上  訴  人  臺灣士林地方法院檢察署檢察官
    上  訴  人
    即  被  告  乙○○
右上訴人因被告傷害案件，不服臺灣士林地方法院九十二年度易字第四號，中華民國
九十二年三月三十一日第一審判決（起訴案號：臺灣士林地方法院檢察署九十一年度
偵字第一一二三九號），提起上訴，本院判決
如左：
    主  文
上訴駁回。
乙○○緩刑貳年。
    事實及理由
一、本案經本院審理結果，認第一審判決以上訴人即被告乙○○與甲○○（按民國十
    一年二月二十三日生）均係臺北市○○區○○路七十五號浩然敬老院致和所六樓
    六一九室室友。乙○○於九十一年一月十三日星期天中午用餐後返回房間，因甲
    ○○多次開門進出，影響午休，心生不滿，遂於甲○○第三次開門入內時，與之
    發生口角，衝突中，乙○○基於普通傷害之犯意，徒手毆打甲○○之左側臉頰及
    太陽穴，渠等於爭執後走出房間至門外交誼廳，適有胡李芸在交誼廳內，目睹甲
    ○○左側嘴角流血，緊急通知院內總值班人員徐菱讌，並將此事電告張女姪子蕭
    贊，徐菱讌接獲通報後，於中午十二時十分許，偕同警衛人員上樓處理。迨事情
    處理完妥，眾人離去後，乙○○與甲○○旋於同日中午十二時四十五分許，在前
    址六樓再度發生爭吵，現場並有包括張德良在內等人圍觀，徐菱讌亦再次前往排
    解。俟蕭贊於同日下午一時許到院後，陪同甲○○外出先就受傷情形拍照，並赴
    臺北市立關渡醫院就醫，診斷出受有下嘴唇０．六乘以０．七公分及０．三乘以
    ０．二公分之瘀傷。認被告所為，係犯刑法第二百七十七條第一項之傷害罪。並
    審酌被告未曾有犯罪科刑執行紀錄，有臺灣高等法院被告全國前案紀錄表一份附
    卷可稽，素行良好、犯罪之動機、目的、徒手毆打以為傷害人之手段、被告與告
    訴人均為年紀老邁之人，有緣成為室友，本應和睦相處，卻因細故即毆打告訴人
    ，致其受有事實欄所示之傷害、所幸傷害輕微、犯罪對年紀較長之告訴人其生理
    及心理所生之影響及被告犯罪後態度等一切情狀，判決「乙○○傷害人之身體，
    處罰金伍仟元，如易服勞役以參佰元折算壹日。」；認事用法及量刑均無不當，
    應予維持，並引用第一審判決書記載之事實、證據及理由。
二、本案事證已明，檢察官循告訴人之聲請，以被告無悔意、原審判決量刑過輕等為
    由，提起上訴；另被告上訴意旨則執前詞否認犯罪，而指摘原判決不當；均為無
    理由，應予駁回。
三、查被告乙○○未曾受有期徒刑以上刑之宣告，有本院被告乙○○全國前案紀錄表
    卷可參，念其年事已高，經此偵查、審判程序之教訓，當知警惕，應無再犯之虞
    ，本院認被告乙○○所受宣告之刑以不執行為適當，爰並諭知緩刑貳年以勵自新
    。至告訴人所受損害，應另循訴訟程序請求，附此敘明。
據上論斷，應依刑事訴訟法第三百七十三條、第三百六十八條，刑法第七十四第一款
，判決如主文。
本案經檢察官朱兆民到庭執行職務。
中      華      民      國    九十二    年      六      月    二十四    日
                              臺灣高等法院刑事第八庭
                                  審判長法  官  陳  祐  治
                                        法  官  楊  炳  禎
                                        法  官  王  炳  梁
右正本證明與原本無異。
不得上訴。
                                        書記官  潘  大  鵬
中      華      民      國    九十二    年    六        月    二十四    日
附錄本案論罪科刑法條全文：
刑法第二百七十七條第一項：
傷害人之身體或健康者，處三年以下有期徒刑，拘役或一千元以下罰金。
刑法第七十五條：
受緩刑之宣告而有左列情形之一者，撤銷其宣告：
一  緩刑期內更犯罪，受有期徒刑以上刑之宣告者。
二  緩刑前犯他罪，而在緩刑期內受有期徒刑以上刑之宣告者。
因過失犯罪者，不適用前項之規定。
刑法第七十六條：
緩刑期滿，而緩刑之宣告未經撤銷者，其刑之宣告失其效力。


司法院資訊處製作；財團法人民間司法改革基金會備份。
